臺灣桃園地方法院刑事判決　　　　　　93年度壢簡字第1181號
　　公　訴　人　台灣桃園地方法院檢察署檢察官
　　被　　　告　甲○○　男　4.
上列被告因違反商標法案件，經檢察官提起公訴（93年度偵字第
10399 號），本院判決如下：
    主  文
甲○○明知為於同一商品使用他人相同註冊商標商品，意圖販賣
而輸入，處拘役伍拾日，如易科罰金，以佰元折算壹日。扣案
仿冒「BURBERRY」商標之眼鏡盒貳佰個沒收。
    事  實
一、甲○○前以經營眼鏡公司為業，對於眼鏡產品之市場及品牌
    知之甚詳，明知「BURBERRY」之商標圖樣，係英商布拜里公
    司向經濟部智慧財產局註冊取得商標專用權，現仍於商標專
    用期間內，並指定使用於眼鏡及眼鏡盒等商品，竟基於販售
    之意圖，於92年12月20日許，在中國大陸深圳某不詳眼鏡盒
    工廠，以約每個新臺幣（下同）12元之對價，向該廠販入未
    經上開商標權人同意，擅自使用前開商標圖樣之仿冒「BURB
    ERRY」商標眼鏡盒200 個、拭鏡布1900個，利用深圳當地不
    詳快遞公司以寄送方式於92年12月29日輸入，並委任不知情
    第三人華銳國際通運股份有限公司辦理報關事宜（提單號碼
    ：ＣＥ／92／136 ／Ｕ3869），嗣於92年12月29日某時，在
    桃園縣中正國際機場華儲快遞進口專區，為警抽驗查獲，扣
    得前開仿冒「BURBERRY」商標之眼鏡盒200 個、拭鏡布1900
    個。
二、案經內政部警政署航空警察局移送臺灣桃園地方法院檢察署
    檢察官偵查起訴。
　　　　理  由
一、訊據被告甲○○固坦承前開仿「BURBERRY」商標圖樣之眼鏡
    盒200 個及拭鏡布1900個為其所進口，惟辯稱：其於88 年
    以前經營眼鏡行，88年以後即停止營業，而「BURBERRY」眼
    鏡商標係在90、91年間才註冊，並不知「BURBERRY」在臺灣
    有申請商標註冊，且買進眼鏡盒是要送給眼鏡界朋友作收藏
    ，沒有販賣之意圖云云。
二、經查：
（一）財政部台北關稅局人員，於民國92年12月29日，在桃園縣
      大園鄉中正國際機場華儲快遞專區內，查獲「華銳運通報
      關行」辦理報關進口、被告甲○○為收貨人之仿冒「BURB
      ERRY」眼鏡盒200 個及拭鏡布1900個之事實，有被告甲○
      ○書立之個案委託書、商標註冊證1 份、進口快遞貨物簡
      易申報單1 紙及查獲仿「BURBERRY」商標圖樣之眼鏡盒照
      片9 張在卷可稽，並經台北關稅局查驗人員呂敬銘在警詢
      證述明確。而「BURBERRY」商標係英國布拜里公司向經濟
      部智慧財產局申請註冊登記之商標，指定使用於眼鏡及眼
      鏡商品之盒、套等產品，且在專用期間內，亦有經濟部智
      慧財產局商標檢索資料1 份可佐。又扣案眼鏡盒200 個係
      未經布拜里公司授權而使用該公司享有商標專用權之「BU
      RBERRY」商標，亦有布拜里公司代理人劉廷耀所提出之鑑
      定證明書及經濟部智慧財產局93年12月9 日93智商0941字
      第09380536430 號鑑定函各1 紙在卷可憑。
（二）查「BURBERRY」為世界知名品牌為一般人所熟知，況被告
      曾經營眼鏡公司，對各類眼鏡相關商品品牌、市場行情亦
      應知之甚詳，而前開彷「BURBERRY」眼鏡盒係被告以每個
      人民幣3.5 元（約合新臺幣12元）之代價（含拭鏡布）向
      大陸深圳地區某眼鏡盒廠訂購，為被告於警詢所自承，則
      眼鏡盒內有彷「BURBERRY」商標圖樣應為被告所知悉；又
      「原廠的東西跟扣案的東西」差很多，亦經被告於本院審
      理時供述在卷，顯見被明知訂購之眼鏡盒商品品質、製工
      均甚粗糙與原廠有異，係非經原廠授權之仿冒商品。再者
      ，經營眼鏡行業者，對眼鏡商品品牌、市場均知之甚捻，
      被告若果要贈送眼鏡界朋友收藏，依一般常情，斷不會購
      買品質粗糙無收藏價值之仿冒品，且查獲之眼鏡盒200 個
      ，然拭鏡布卻有1900個，數量顯不相當，被告辯稱輸入之
      眼鏡盒係為饋贈眼鏡界朋友收藏，非販賣等詞，委無可採
      。
（三）綜上，被告意圖販賣而輸入未經商標權人同意擅自使用仿
      冒「BURBERRY」商標圖樣之眼鏡盒200 個之犯行明確，應
      依論科。
三、核被告所為，係違反商標法第82條之明知為仿冒他人商標之
    產品，意圖販賣而輸入罪。被告利用不知情之不詳快遞公司
    以寄送方式輸入，為間接正犯。爰審酌被告之犯罪動機、目
    的、手段、方法，犯罪所生之危害，及被告於犯後否認犯行
    ，顯無悔意等一切情狀，量處如主文所示之刑，並諭知易科
    罰金之折算標準。扣案仿冒「BURBERRY」商標之眼鏡盒200
    個，為侵害他人商標之商品，應依商標法第83 條 規定，宣
    告沒收之，至於扣案拭鏡布1900個非本件商標專用權指定使
    用之商品範圍，自不得沒收，併予敘明。
四、據上論斷，依刑事訴訟法第449 條第1 項前段、第450 條第
    1 項、第454 條第2 項，商標法第82條、第83條，刑法第11
    條前段、第41條第1 項前段，罰金罰鍰提高標準條例第2 條
    ，判決如主文。
中    華    民    國    94    年    2    月     17    日
                        臺灣桃園地方法院刑事第六庭
                                法  官  蔡寶樺
以上正本證明與原本無異。
如不服本判決，應於判決送達後10日內向本院提出上訴狀（應附
繕本），上訴於本院合議庭。
　　　　　　　　　　　　　    　書記官　王泰元
中    華    民    國    94    年    2    月     17    日
